臺灣高等法院刑事裁定
109年度聲字第927號
聲  請  人  臺灣高等檢察署檢察官
受  刑  人  莊富吉



上列聲請人因受刑人過失致死等案件，先後判決確定如附表所載
，聲請定其應執行刑（109年度執聲字第354號），本院裁定如下
：
    主  文
莊富吉因犯如附表所載之罪，所處如附表所載之有期徒刑，應執
行有期徒刑伍年肆月。
    理  由
一、聲請意旨略以：受刑人莊富吉因過失致死等案件，先後經判
    決確定如附表，應依刑法第50條第1項第1款、第2項、第53
    條、第51條第5款規定，定其應執行之刑，爰依刑事訴訟法
    第477條第1項聲請裁定等語。
二、查受刑人因違反毒品危害防制條例等案件，經臺灣宜蘭地方
    法院及本院先後判處如附表所示之有期徒刑，均經分別確定
    在案（其中聲請書附表編號3之「犯罪日期」及編號5之「最
    後事實審法院」應更正為如本裁定附表所示），且各罪均為
    裁判確定前所犯等情，有各該刑事判決書及本院被告前案紀
    錄表各乙份附卷可參。其中如附表編號3所示之罪屬得易科
    罰金之罪，若與所犯如附表編號1、2、4至8所示不得易科罰
    金之罪併合處罰定應執行刑，將使受刑人失去得易科罰金之
    利益，應屬刑法第50條第1項但書所定之情形，依同條第2項
    之規定，須經受刑人請求，方得併合處罰定其應執行刑。現
    聲請人既係經受刑人請求而為本件聲請定應執行刑，有受刑
    人是否聲請定應執行刑調查表乙份在卷可按（見本院卷第9
    頁），則聲請人以本院為各該案犯罪事實最後判決之法院聲
    請定其應執行之刑，本院經審核各案卷無異，認其聲請為正
    當。爰審酌受刑人所犯各罪之犯罪類型、動機、情節及行為
    次數等情狀後整體評價其應受矯治之程度，並兼衡責罰相當
    與刑罰經濟之原則，定其應執行之刑如主文所示。
三、依刑事訴訟法第477條第1項、刑法第50條第1項但書、第2項
    、第53條、第51條第5款，裁定如主文。
中　　華　　民　　國　　109 　年　　3 　　月　　31　　日
                  刑事第二十庭  審判長法　官  王復生  
                                      法　官  陳春秋
                                      法　官  張紹省
以上正本證明與原本無異。
如不服本裁定，應於收受送達後五日內向本院提出抗告狀。
                                      書記官  莫佳樺
中　　華　　民　　國　　109 　年　　4 　　月　　1 　　日
附表：
編         號  1 2 3 罪         名  毒品危害防制條例 毒品危害防制條例 槍砲彈藥刀械管制條例 宣    告    刑  有期徒刑10月 有期徒刑10月 有期徒刑5月 併科罰金20000元  犯  罪  日  期  106年5月9日 105年12月19日 不詳時間起至105年12月20日 偵查(自訴)機關年  度  案  號  宜蘭地檢106年度毒偵字第857號 宜蘭地檢106年度毒偵字第127號 宜蘭地檢106年度偵字第175號  最  後 事實審 法    院 宜蘭地院 宜蘭地院 宜蘭地院  案    號 107年度訴字第18號 107年度訴緝字第11號 107年度訴緝字第16號  判決日期 107年4月11日 107年4月25日 107年5月11日  確  定  判  決 法    院 宜蘭地院 宜蘭地院 宜蘭地院  案    號 107年度訴字第18號 107年度訴緝字第11號 107年度訴緝字第16號  判    決確定日期 107年5月4日 107年5月17日 107年6月4日 是否為得易科罰金之案件  否 否 是  備           註   宜蘭地檢107年度執字第1587號（已執畢） 宜蘭地檢107年度執字第1853號（已執畢） 宜蘭地檢107年度執字第1987號 

編         號  4 5 6 罪         名  藥事法 毒品危害防制條例 毒品危害防制條例 宣    告    刑  有期徒刑4月 有期徒刑1年6月 有期徒刑10月  犯  罪  日  期  106年4月15日 106年3月25日為警採尿回溯前26小時內之某時許 107年3月9日18時許為警採尿時點回溯96小時內之某時許 偵查(自訴)機關年  度  案  號  宜蘭地檢106年度偵字第3179、3302、4259號 宜蘭地檢106年度毒偵字第684號 宜蘭地檢107年度毒偵字第491號  最  後 事實審 法    院 宜蘭地院 臺灣高院 宜蘭地院  案    號 107年度訴緝字第13號 107年度上訴字第1643號 107年度訴字第378號  判決日期 107年4月12日 107年8月2日 107年10月22日  確  定  判  決 法    院 宜蘭地院 臺灣高院 宜蘭地院  案    號 107年度訴緝字第13號 107年度上訴字第1643號 107年度訴字第378號  判    決確定日期 107年5月3日 107年8月20日 107年10月22日 是否為得易科罰金之案件  否 否 否  備           註  宜蘭地檢107年度執字第2305號 宜蘭地檢107年度執字第2802號 宜蘭地檢107年度執字第3876號 

編         號  7 8 （以下空白） 罪         名  竊盜 過失致死  宣    告    刑  有期徒刑8月 有期徒刑8月   犯  罪  日  期  106年1月31日 106年2月1日  偵查(自訴)機關年  度  案  號  宜蘭地檢106年度偵緝字第151號、106年度偵字第1357號 宜蘭地檢106年度偵緝字第151號、106年度偵字第1357號   最  後 事實審 法    院 宜蘭地院 臺灣高院   案    號 106年度易字第514號 107年度上易字第2422號   判決日期 107年9月3日 108年5月29日   確  定  判  決 法    院 宜蘭地院 臺灣高院   案    號 106年度易字第514號 107年度上易字第2422號   判    決確定日期 107年10月5日 108年6月28日  是否為得易科罰金之案件  否 否   備           註  宜蘭地檢107年度執字第3104號 宜蘭地檢108年度執字第2142號    過失致死部分上訴，編號7、8應執行有期徒刑1年2月